【裁判字號】    89,交上易,354
【裁判日期】    890328
【裁判案由】    過失傷害
【裁判全文】
臺灣高等法院臺南分院刑事判決          八十九年度交上易字第三五四號  Ａ
      上  訴  人
      即  被  告  甲  ○  ○
右上訴人因過失傷害案件，不服臺灣臺南地方法院八十八年度交易字第三三七號中華
民國八十八年十二月二十三日第一審判決（起訴案號：臺灣臺南地方法院檢察署八十
八年度偵字第二八六四號），提起上訴，本院判決如左：
      主      文
上訴駁回。
      事      實
一、甲○○於民國（下同）八十七年十月十八日零時許，駕駛車號ＰＶ─三四六五號
    自用小客車，在台南縣永康市○○路四一六號前，本應注意汽車駕駛人於倒車時
    應謹慎緩慢後倒，並應注意其他車輛及行人，而依當時情況，尚無不能注意之情
    形，竟疏於注意，即由該路段東側路邊向西倒車進入車道，適其後方有乙○○，
    亦因酒後超速駕駛車號Ｊ４─０二四０號自用小客車，亦疏未注意車前狀況，以
    時速七十至八十公里之速度超速前來，乙○○煞車不及，撞及甲○○所駕車之後
    車廂，因而使乙○○受有頭部受傷合併前額疼痛、前胸疼痛、雙上臂疼痛及雙下
    肢疼痛、頸部扭傷等傷害。
二、案經乙○○訴由台灣台南地方法院檢察署檢察官偵查起訴。
      理      由
一、訊據上訴人即被告甲○○矢口否認有上開過失犯行，並辯稱：伊倒車入停車位，
    有按照規定看後面有無來車，乙○○酒後超速來撞伊云云。經查右揭事實，業據
    告訴人乙○○指訴甚詳，並有車禍現場草圖及照片乙幀附卷可稽。而告訴人乙○
    ○確係因本件車禍受傷，亦有診斷證明書在卷可按。按汽車倒車時，應顯示倒車
    燈光或手勢後，謹慎緩慢後倒，並應注意其他車輛及行人，道路交通安全規則第
    一百十條第二款定有明文。被告駕車行經上揭肇事路段，自應注意依上開道路交
    通安全規則之規定倒車，以策安全，且依當時客觀狀況，尚無不能注意之情形，
    乃被告竟疏於注意貿然倒車，以致肇事，被告之行為自應認為有過失。本件經台
    南區車輛行車事故鑑定委員會鑑定結果，亦認為被告駕駛小客車，倒車未注意後
    方人車，為肇事次因，有該會鑑定書在卷可參，益徵被告有過失行為。而告訴人
    酒醉駕駛小客車，超速行駛未注意車前狀況，固亦為本件肇事之主因，然無解於
    被告之過失責任。又被告之過失行為與告訴人受傷間，具有相當因果關係。故被
    告上開所辯，顯係事後避重就輕之詞，委無足採。其事證明確，犯行堪以認定。
二、核被告所為，係犯刑法第二百八十四條第一項前段之過失傷害罪。原審認被告之
    罪證明確，因予適用刑法第二百八十四條第一項前段、第四十一條、罰金罰鍰提
    高標準條例第一條前段、第二條等規定，並審酌被告之過失為次要肇事原因、而
    告訴人亦有主要肇事因素，及告訴人之受傷程度，被告尚未與告訴人就民事部分
    達和解賠償告訴人之損害等一切情狀，量處被告拘役三十五日，並諭知易科罰金
    以三百元折算一日之標準。本院經核原判決認事用法及量刑，俱無不合。被告上
    訴意旨空言否認犯罪而指摘原判決有不當之處，為無理由，應予駁回。
據上論斷：應依刑事訴訟法第三百六十八條，判決如主文。
本案經檢察官蘇南桓到庭執行職務。
中    華    民    國      八十九      年      三      月      二十八    日
                                  臺灣高等法院臺南分院刑事第一庭
                                      審判長法官  鄭    文    肅
                                            法官  楊    明    章
                                            法官  王    浦    傑
右正本證明與原本無異。
不得上訴。
                                      法院書記官  張    清    良
中    華    民    國      八十九      年      三      月      三十一    日
附錄：本判決論罪科刑法條
刑法第二百八十四條第一項前段：因過失傷害人者，處六月以下有期徒刑、拘役或五
                              百元以下罰金。


司法院資訊處製作；財團法人民間司法改革基金會備份。
